【裁判字號】    99,訴,1356
【裁判日期】    991126
【裁判案由】    違反毒品危害防制條例
【裁判全文】
臺灣彰化地方法院刑事判決              99年度訴字第1356號
公  訴  人  臺灣彰化地方法院檢察署檢察官
被      告  陳金宗
上列被告因違反毒品危害防制條例案件，經檢察官提起公訴（99
年度毒偵字第1882號），本院合議庭裁定由受命法官獨任進行簡
式審判程序，茲判決如下：
    主  文
陳金宗施用第一級毒品，累犯，處有期徒刑拾月；又施用第二級
毒品，累犯，處有期徒刑陸月。應執行有期徒刑壹年貳月。
    犯罪事實
一、陳金宗曾於民國97年間因施用第1 、2 級毒品案件，經本院
    以97年度訴字第80號刑事判決分別判處有期徒刑8 月、6 月
    ，應執行有期徒刑1 年確定，並於98年6 月30日因縮刑期滿
    執行完畢。其前於94年間因施用毒品案件，經本院以94年度
    毒聲字第607 號裁定送勒戒處所觀察、勒戒後，認有繼續施
    用毒品之傾向，經本院以95年度毒聲字第78號裁定令入戒治
    處所施以強制戒治，已於95年11月21日強制戒治執行完畢釋
    放，經臺灣彰化地方法院檢察署檢察官以95年度戒毒偵字第
    317 、318 號為不起訴處分確定。詎其不知悔改，明知海洛
    因及甲基安非他命，分別業經公告為毒品危害防制條例第2
    條第2 項第1 、2 款所列管之第1 、2 級毒品，不得非法持
    有、施用，復個別基於施用第1 級毒品海洛因、第2 級毒品
    甲基安非他命之犯意，於95年11月21日強制戒治執行完畢釋
    放後5 年內，(一)於99年6 月10日上午6 時許，在其位於彰化
    縣永靖鄉○○路266 號住處內，將海洛因摻入香菸內點燃吸
    食之方式，施用第1 級毒品海洛因1 次；(二)另於99年6 月10
    日上午6 時許即前揭施用海洛因完畢後之某時，亦在其位於
    上址住處內，將甲基安非他命以鋁箔紙隔熱燒烤吸食煙霧之
    方式，施用第2 級毒品甲基安非他命1 次。嗣經警方於99年
    6 月10日下午2 時50分，持臺灣彰化地方法院檢察署檢察官
    核發之強制到場強制採驗尿液許可書，通知其至警局採尿，
    且於同日下午2 時55分採尿送驗後，始知上情。
二、案經彰化縣警察局員林分局報請臺灣彰化地方法院檢察署檢
    察官偵查起訴。
    理  由
一、本案被告陳金宗所犯均係死刑、無期徒刑、最輕本刑為3 年
    以上有期徒刑以外之罪，其於準備程序就前揭被訴事實為有
    罪之陳述，經受命法官告知簡式審判程序之旨，並聽取其與
    公訴人之意見後，本院認無不得或不宜改依簡式審判程序進
    行之處，爰依刑事訴訟法第273 條之1 第1 項、第284 條之
    1 ，裁定本案由受命法官獨任進行簡式審判程序，合先敘明
    。
二、訊據被告對其於上揭時、地，分別施用第1 級毒品海洛因及
    第2 級毒品甲基安非他命各1 次之事實，於本院審理時均坦
    承不諱（參見本院99年11月12日審判筆錄）。另查：
  (一)被告係於99年6 月10日下午2 時55分，經臺灣彰化地方法院
    檢察署委託警方採集被告尿液送驗結果，分別呈嗎啡、甲基
    安非他命陽性反應，此有詮昕科技股份有限公司99年6 月30
    日報告編號00000000號濫用藥物尿液檢驗報告、委託檢驗尿
    液代號與真實姓名對照認證單、列管毒品人口尿液檢體採集
    送驗紀錄表、臺灣彰化地方法院檢察署99年6 月4 日員警聲
    強字第099046號強制到場（強制採驗尿液）許可書、列管人
    口基本資料查詢各1 紙（參見警卷第3 、4 頁、第7 頁至第
    9 頁）附卷可稽，足見被告確有施用第1 、2 級毒品海洛因
    、甲基安非他命各1 次之事實，應可認定。
  (二)按海洛因施用入人體後水解還原成嗎啡，再循嗎啡之代謝方
    式排出體外，業據行政院衛生署藥物食品檢驗局73藥檢壹字
    第030221號函說明綦詳，且依醫學臨床實驗及根據英國藥學
    會出版Isolation and Indentification of Drugs一書第2
    版載明：口服或注射海洛因後可快速吸收，並於血液中迅速
    代謝成6 —乙醯嗎啡，然後轉變成嗎啡；再毒品施用後於尿
    液、血液中可檢出之最大時限，與施用劑量、施用頻率、施
    用方式、施用者飲水量之多寡、個人體質、檢體收集時間點
    及所用檢測方法之靈敏度等因素有關，因個案而異，一般於
    尿液中可檢出之最大時限，古柯鹼為施用後1 至4 天、海洛
    因為2 至4 天、嗎啡為2 至4 天、大麻為1 至10天、安非他
    命為1 至4 天、甲基安非他命為1 至5 天、MDMA為1 至4 天
    、MDA 為1 至4 天、Ketamine為2 至4 天等語，業經行政院
    衛生署管制藥品管理局92年7 月23日管檢字第0920005609號
    函載明明確。另純甲基安非他命之游離基為無色或淡黃色之
    油狀物，具輕微腥味、胺臭，而實際上甲基安非他命多以鹽
    酸鹽或硫酸鹽存在，形成白色、微帶苦味之結晶性粉末或似
    冰糖之片狀結晶，該結晶極易溶於水或酒精，目前國內發現
    的均為甲基安非他命之鹽酸鹽，可以口服、鼻吸、煙吸或注
    射等方式施用等語，亦經行政院衛生署管制藥品管理局93年
    2 月9 日管宣字第0930001092號函載明明確。是參酌前揭報
    告，被告自白於前揭時間分別有施用第1 級毒品海洛因、第
    2 級毒品甲基安非他命各1 次之犯行等語，核與事實相符，
    應堪採信。
  (三)另犯毒品危害防制條例第10條施用第1 級、第2 級毒品之罪
    者，檢察官應先聲請法院裁定將被告令送勒戒處所觀察、勒
    戒，經觀察、勒戒後，認有繼續施用毒品傾向者，應由檢察
    官聲請法院裁定將被告令入戒治處所施以強制戒治，且經強
    制戒治執行完畢釋放後，5 年內再犯第10條之罪，檢察官應
    依一般刑事訴訟程序予以起訴論罪科刑，此觀諸毒品危害防
    制條例第20條第1 項、第2 項、第23條第2 項前段規定自明
    。經查，被告前於94年間因施用毒品案件，經本院以94年度
    毒聲字第607 號裁定送勒戒處所觀察、勒戒後，認有繼續施
    用毒品之傾向，經本院以95年度毒聲字第78號裁定令入戒治
    處所施以強制戒治，已於95年11月21日強制戒治執行完畢釋
    放，經臺灣彰化地方法院檢察署檢察官以95年度戒毒偵字第
    317 、318 號為不起訴處分確定等情之事實，此有臺灣高等
    法院被告前案紀錄表、臺灣彰化地方法院檢察署刑案資料查
    註紀錄表各1 份附卷可參。被告前既曾因施用毒品案件，經
    強制戒治後，復因施用毒品，其於前開強制戒治執行完畢釋
    放後5 年內，各再犯本案施用第1 、2 級毒品罪，依毒品危
    害防制條例第23條第2 項之規定，屬應依法論罪科刑之行為
    ，依前開說明，本案被告上開所為，係於95年11月21日強制
    戒治執行完畢釋放後5 年內，各再犯毒品危害防制條例第10
    條第1 、2 項施用第1 、2 級毒品罪，本案事證明確，被告
    上開犯行，均應堪認定。
三、按海洛因、甲基安非他命分別為毒品危害防制條例第2 條第
    2 項第1 、2 款所明定之第1 、2 級毒品。核被告於犯罪事
    實欄一(一)部分所為，係犯毒品危害防制條例第10條第1 項之
    施用第1 級毒品罪；就犯罪事實欄一(二)部分所為，係犯毒品
    危害防制條例第10條第2 項之施用第2 級毒品罪。被告各次
    持有第1 、2 級毒品進而施用，其持有之低度行為分別為施
    用之高度行為所吸收，均不另論持有毒品之罪。被告所犯上
    開2 罪，罪名各別，行為互異，應分論併罰。又起訴書雖記
    載被告於99年6 月10日警方採尿回溯72小時內之某時施用第
    1 級毒品、另於99年6 月10日警方採尿回溯96 小 時內之某
    時施用第2 級毒品之犯行，然業經公訴人於本院審理中更正
    起訴事實為被告於犯罪事實欄一(一)(二)所示施用時間，分別施
    用第1 、2 級毒品海洛因、甲基安非他命各1 次，附此敘明
    。另查，被告曾於97年間因施用第1 、2 級毒品案件，經本
    院以97年度訴字第80號刑事判決分別判處有期徒刑8 月、6
    月，應執行有期徒刑1 年確定，並於98年6 月30日因縮刑期
    滿執行完畢等情，此有臺灣高等法院被告前案紀錄表、臺灣
    彰化地方法院檢察署刑案資料查註紀錄表各1 份存卷可考，
    其於5 年內故意再犯本案有期徒刑以上之各罪，均應依刑法
    第47條第1 項之規定，論以累犯，並各加重其刑。至公訴人
    雖就被告前揭犯行，各具體求刑有期徒刑10月、8 月等語，
    然審酌被告前因施用毒品案件，經強制戒治執行完畢釋放後
    ，仍未能徹底戒絕毒品，復犯本案施用毒品罪，顯見其無戒
    毒悔改之意，惟念其施用毒品乃自戕一己之身體健康，尚未
    對他人造成危害，且犯後已坦承犯行，態度尚稱良好等一切
    情狀，各量處如主文所示之刑，並定其應執行之刑。
據上論斷，應依刑事訴訟法第273 條之1 第1 項、第299 條第1
項前段，毒品危害防制條例第10條第1 項、第2 項，刑法第11條
前段、第47條第1 項、第51條第5 款，判決如主文。
本案經檢察官詹喬偉到庭執行職務。
中    華    民    國    99    年    11    月    26    日
                  刑事第八庭    法  官  唐中興
以上證明與原本無異。
如不服本判決應於收受判決後10日內向本院提出上訴書狀，並應
敘述具體理由；其未敘述上訴理由者，應於上訴期間屆滿後20日
內向本院補提理由書（均須按他造當事人之人數附繕本）「切勿
逕送上級法院」。
中    華    民    國    99    年    11    月    26    日
                                      書記官  黃國源
【附錄本案判決論罪科刑法條全文】：
毒品危害防制條例第10條
施用第1 級毒品者，處6 月以上5 年以下有期徒刑。
施用第2 級毒品者，處3 年以下有期徒刑。

司法院資訊處製作；財團法人民間司法改革基金會備份。
